portugues.affix
F A Z E R   >   -ZER,RÍAMOS     # "P=1,N=p,T=c"
F A Z E R   >   -ZER,RÍEIS      # "P=2,N=p,T=c"
F A Z E R   >   -ZER,RIAM       # "P=3,N=p,T=c"
F A Z E R   >   -R,I            # "P=2,N=p,T=i"
F A Z E R   >   -R,NDO          # "T=g"
F A Z E R   >   -AZER,EITO       # "G=m,N=s,T=ppa"
F A Z E R   >   -AZER,EITA       # "G=f,N=s,T=ppa"
F A Z E R   >   -AZER,EITOS      # "G=m,N=p,T=ppa"
F A Z E R   >   -AZER,EITAS      # "G=f,N=p,T=ppa"
F A Z E R   >   ES		# "P=2,N=s,T=ip"
F A Z E R   >   MOS		# "P=1,N=p,T=ip"
F A Z E R   >   DES		# "P=2,N=p,T=ip"
F A Z E R   >   EM		# "P=3,N=p,T=ip"
D I Z E R   >   -ZER,GO        # "P=1,N=s,T=p"
D I Z E R   >   -R,S           # "P=2,N=s,T=p"
D I Z E R   >   -ZER,Z         # "P=3,N=s,T=p"
D I Z E R   >   -R,MOS         # "P=1,N=p,T=p"
D I Z E R   >   -R,IS          # "P=2,N=p,T=p"
D I Z E R   >   -R,M           # "P=3,N=p,T=p"
D I Z E R   >   -ER,IA         # "P=1_3,N=s,T=pi"
D I Z E R   >   -ER,IAS        # "P=2,N=s,T=pi"
D I Z E R   >   -ER,ÍAMOS      # "P=1,N=p,T=pi"
D I Z E R   >   -ER,ÍEIS       # "P=2,N=p,T=pi"
D I Z E R   >   -ER,IAM        # "P=3,N=p,T=pi"
D I Z E R   >   -ZER,SSE       # "P=1,N=s,T=pp"
D I Z E R   >   -ZER,SSESTE    # "P=2,N=s,T=pp"
D I Z E R   >   -ZER,SSE       # "P=3,N=s,T=pp"
D I Z E R   >   -ZER,SSEMOS    # "P=1,N=p,T=pp"
D I Z E R   >   -ZER,SSESTES   # "P=2,N=p,T=pp"
D I Z E R   >   -ZER,SSERAM    # "P=3,N=p,T=pp"
D I Z E R   >   -ZER,SSERA     # "P=1_3,N=s,T=pmp"
D I Z E R   >   -ZER,SSERAS    # "P=2,N=s,T=pmp"
D I Z E R   >   -ZER,SSÉRAMOS  # "P=1,N=p,T=pmp"
D I Z E R   >   -ZER,SSÉREIS   # "P=2,N=p,T=pmp"
D I Z E R   >   -ZER,REI       # "P=1,N=s,T=f"
D I Z E R   >   -ZER,RÁS       # "P=2,N=s,T=f"
D I Z E R   >   -ZER,RÁ        # "P=3,N=s,T=f"
D I Z E R   >   -ZER,REMOS     # "P=1,N=p,T=f"
D I Z E R   >   -ZER,REIS      # "P=2,N=p,T=f"
D I Z E R   >   -ZER,RÃO       # "P=3,N=p,T=f"
D I Z E R   >   -ZER,GA        # "P=1_3,N=s,T=pc"
D I Z E R   >   -ZER,GAS       # "P=2,N=s,T=pc"
D I Z E R   >   -ZER,GAMOS     # "P=1,N=p,T=pc"
D I Z E R   >   -ZER,GAIS      # "P=2,N=p,T=pc"
D I Z E R   >   -ZER,GAM       # "P=3,N=p,T=pc"
D I Z E R   >   -ZER,SSESSE    # "P=1_3,N=s,T=pic"
D I Z E R   >   -ZER,SSESSES   # "P=2,N=s,T=pic"
D I Z E R   >   -ZER,SSÉSSEMOS # "P=1,N=p,T=pic"
D I Z E R   >   -ZER,SSÉSSEIS  # "P=2,N=p,T=pic"
D I Z E R   >   -ZER,SSESSEM   # "P=3,N=p,T=pic"
D I Z E R   >   -ZER,SSER      # "P=1,N=s,T=fc"
D I Z E R   >   -ZER,SSERES    # "P=2,N=s,T=fc"
D I Z E R   >   -ZER,SSER      # "P=3,N=s,T=fc"
D I Z E R   >   -ZER,SSERMOS   # "P=1,N=p,T=fc"
D I Z E R   >   -ZER,SSERDES   # "P=2,N=p,T=fc"
D I Z E R   >   -ZER,SSEREM    # "P=3,N=p,T=fc"
D I Z E R   >   -ZER,RIA       # "P=1_3,N=s,T=c"
D I Z E R   >   -ZER,RIAS      # "P=2,N=s,T=c"
D I Z E R   >   -ZER,RÍAMOS    # "P=1,N=p,T=c"
D I Z E R   >   -ZER,RÍEIS     # "P=2,N=p,T=c"
D I Z E R   >   -ZER,RIAM      # "P=3,N=p,T=c"
D I Z E R   >   -R,I           # "P=2,N=p,T=i" 
D I Z E R   >   -R,NDO         # "T=g"
D I Z E R   >   -ZER,TO        # "G=m,N=s,T=ppa"
D I Z E R   >   -ZER,TA        # "G=f,N=s,T=ppa"
D I Z E R   >   -ZER,TOS       # "G=m,N=p,T=ppa"
D I Z E R   >   -ZER,TAS       # "G=f,N=p,T=ppa"
D I Z E R   >   ES             # "P=2,N=s,T=ip"
D I Z E R   >   MOS            # "P=1,N=p,T=ip"
D I Z E R   >   DES            # "P=2,N=p,T=ip"
D I Z E R   >   EM             # "P=3,N=p,T=ip"
A R > -AR,Á
E R > -ER,Ê
#-------------------------------------------
#-------------------------------------------
# conjugação pronominal (compl. indirecto)
# reflexividade dos verbos
#-----------------------------------------
# conjugação pronominal (compl. directo)
# os acabados em (Z) ex.condu-la são irreg.
# tratar alguns verbos irreg.
# inf. pess, futuro e condicional pronominais
# -- aparentemente dizê-l[ao]s? é a forma correcta --> "regular"
#----------------------------------------
# adamente
flag *B:  # "CAT=v,T=inf"      #adamente
[IA] R  >  -R,DAMENTE    # "FSEM=vmente,CAT=adv,SUBCAT=modo"   # acertadamente
E R     >  -ER,IDAMENTE  # "FSEM=vmente,CAT=adv,SUBCAT=modo"   # perdidamente
flag *o: # "CAT=v,T=inf" # dela
[AI] R > -R,DELA  # "CAT=nc,G=f,N=s,FSEM=dela"
[AI] R > -R,DELAS  # "CAT=nc,G=f,N=p,FSEM=dela"
E R > -ER,IDELA  # "CAT=nc,G=f,N=s,FSEM=dela"
E R > -ER,IDELAS  # "CAT=nc,G=f,N=p,FSEM=dela"
flag *y: # "CAT=nc"            # eira
O > -O,EIRO  # "G=m,N=s,FSEM=eiro"     # marmelo marmeleiro
O > -O,EIROS  # "G=m,N=p,FSEM=eiro"     # marmelo marmeleiros
A > -A,EIRA  # "G=f,N=s,FSEM=eiro"     # banana bananeira
A > -A,EIRAS  # "G=f,N=p,FSEM=eiro"     # banana bananeiras
flag *w: # "CAT=nc"            # oso
O > SO  # "CAT=adj,G=m,N=s,FSEM=oso"     # 
O > SA  # "CAT=adj,G=f,N=s,FSEM=oso"     # 
O > SOS  # "CAT=adj,G=m,N=p,FSEM=oso"     # 
O > SAS  # "CAT=adj,G=f,N=p,FSEM=oso"     # 
A > -A,OSO  # "CAT=adj,G=m,N=s,FSEM=oso"     # 
A > -A,OSA  # "CAT=adj,G=f,N=s,FSEM=oso"     # 
A > -A,OSOS  # "CAT=adj,G=m,N=p,FSEM=oso"     # 
A > -A,OSAS  # "CAT=adj,G=f,N=p,FSEM=oso"     # 
Ç Ã O > -ÇÃO,CIOSO  # "CAT=adj,G=m,N=s,FSEM=oso"     # 
Ç Ã O > -ÇÃO,CIOSA  # "CAT=adj,G=f,N=s,FSEM=oso"     # 
Ç Ã O > -ÇÃO,CIOSOS  # "CAT=adj,G=m,N=p,FSEM=oso"     # 
Ç Ã O > -ÇÃO,CIOSAS  # "CAT=adj,G=f,N=p,FSEM=oso"     # 
E > -E,OSO  # "CAT=adj,G=m,N=s,FSEM=oso"     # 
E > -E,OSA  # "CAT=adj,G=f,N=s,FSEM=oso"     # 
E > -E,OSOS  # "CAT=adj,G=m,N=p,FSEM=oso"     # 
E > -E,OSAS  # "CAT=adj,G=f,N=p,FSEM=oso"     # 
[^AEIOU] > OSO  # "CAT=adj,G=m,N=s,FSEM=oso"     # 
[^AEIOU]  > OSA  # "CAT=adj,G=f,N=s,FSEM=oso"     # 
[^AEIOU]  > OSOS  # "CAT=adj,G=m,N=p,FSEM=oso"     # 
[^AEIOU]  > OSAS  # "CAT=adj,G=f,N=p,FSEM=oso"     # 
flag *j:  # "CAT=adj"          #izar
L           > IZAR  # "CAT=v,T=inf,FSEM=izar"
E           > -E,IZAR # "CAT=v,T=inf,FSEM=izar"
O           > -O,IZAR # "CAT=v,T=inf,FSEM=izar"
I A         > -A,ZAR # "CAT=v,T=inf,FSEM=izar"
[^I] A      > -A,IZAR # "CAT=v,T=inf,FSEM=izar"
L           > IZADO  # "CAT=v,T=ppa,G=m,N=s,FSEM=izar"
E           > -E,IZADO # "CAT=v,T=ppa,G=m,N=s,FSEM=izar"
O           > -O,IZADO # "CAT=v,T=ppa,G=m,N=s,FSEM=izar"
I A         > -A,ZADO # "CAT=v,T=ppa,G=m,N=s,FSEM=izar"
[^I] A      > -A,IZADO # "CAT=v,T=ppa,G=m,N=s,FSEM=izar"
L           > IZADA  # "CAT=v,T=ppa,G=f,N=s,FSEM=izar"
E           > -E,IZADA # "CAT=v,T=ppa,G=f,N=s,FSEM=izar"
O           > -O,IZADA # "CAT=v,T=ppa,G=f,N=s,FSEM=izar"
I A         > -A,ZADA # "CAT=v,T=ppa,G=f,N=s,FSEM=izar"
[^I] A      > -A,IZADA # "CAT=v,T=ppa,G=f,N=s,FSEM=izar"
L           > IZADOS  # "CAT=v,T=ppa,G=m,N=p,FSEM=izar"
E           > -E,IZADOS # "CAT=v,T=ppa,G=m,N=p,FSEM=izar"
O           > -O,IZADOS # "CAT=v,T=ppa,G=m,N=p,FSEM=izar"
I A         > -A,ZADOS # "CAT=v,T=ppa,G=m,N=p,FSEM=izar"
[^I] A      > -A,IZADOS # "CAT=v,T=ppa,G=m,N=p,FSEM=izar"
L           > IZADAS  # "CAT=v,T=ppa,G=f,N=p,FSEM=izar"
E           > -E,IZADAS # "CAT=v,T=ppa,G=f,N=p,FSEM=izar"
O           > -O,IZADAS # "CAT=v,T=ppa,G=f,N=p,FSEM=izar"
I A         > -A,ZADAS # "CAT=v,T=ppa,G=f,N=p,FSEM=izar"
[^I] A      > -A,IZADOS # "CAT=v,T=ppa,G=m,N=p,FSEM=izar"
